臺灣臺北地方法院交通事件裁定　　　　 96年度交聲字第302號
異　議　人　甲○○
即受處分人
上列異議人即受處分人因違反道路交通管理處罰條例案件，對於
交通部公路總局臺北區監理所中華民國九十六年二月七日所為之
處分（原處分案號：北監營裁字裁四０－Ａ九Ｉ九０三三七四號
）聲明異議，本院裁定如下：
    主      文
異議駁回。
    理      由
一、按汽車駕駛人，在交岔路口十公尺內臨時停車者，處新臺幣
    （下同）三百元以上六百元以下罰鍰，道路交通管理處罰條
    例第五十五條第二款定有明文。
二、本件異議人即受處分人甲○○於民國九十六年一月三日十七
　　時三十九分許，將其所有車號四四０－ＬＨ號營業小客車臨
　　時停放於臺北市○○○路北往南方向慢車道即中山南路、常
　　德街交岔路口十公尺內之道路右側候客，為臺北市政府警察
　　局中正第一分局（下稱舉發機關）執勤員警陳楷文發現攔停
    ，並以受處分人有違反道路交通管理處罰條例第五十五條第
    二款規定之行為，當場掣發臺北市政府警察局九十六年一月
    三日掌電字第Ａ九Ｉ九０三三七四號舉發違反道路交通管理
    事件通知單予以舉發，嗣受處分人於應到案日期前到案，經
    原處分機關函請舉發機關調查結果，仍認受處分人有上開違
    規行為，原處分機關乃依道路交通管理處罰條例第五十五條
    第二款及違反道路交通管理事件統一裁罰基準表等規定，於
    九十六年二月七日以北監營裁字裁四０－Ａ九Ｉ九０三三七
    四號裁決書裁處受處分人六百元罰鍰。
三、受處分人聲明異議意旨否認有於前揭時地臨時停放車輛於交
    岔路口十公尺內之行為，辯稱略以：伊所駕駛上開車輛原本
    因中山南路方向號誌顯示為紅燈而臨時停放於上開交岔路口
    中山南路北往南方向之路旁機車格內等候綠燈通行，並於上
    開號誌轉換為綠燈後，隨即起步通過上開交岔路口，卻於通
    過上開交岔路口六分之五之位置遭值勤員警陳楷文攔停舉發
    ，上開員警為了當搶錢警察楷模，隔著車水馬龍的中山南路
    指控伊所駕駛車輛於交岔路口十公尺內臨停，還自稱有千里
    眼，惟中山南路並不寬，上開員警大可於中山南路方向號誌
    為紅燈時，在伊停等紅燈之位置攔停舉發，其卻等到伊所駕
    駛車輛已幾乎通過常德街口始予攔停舉發，根本濫權云云。
    經查：受處分人所有上開車輛有於前揭時地臨時停放於交岔
    路口十公尺內之違規行為，業據證人即開單告發之員警陳楷
    文到庭證述：舉發當時其站在上開交岔路口中山南路南往北
    方向之路邊執行交整勤務，看到受處分人駕駛上開車輛停在
    中山南路北往南方向的慢車道，當時中山南路方向之號誌為
    紅燈，而當上開號誌轉換為綠燈後，受處分人並未前進而仍
    舊停在原地一個時向之久，待其走過馬路到受處分人旁邊且
    上開號誌復轉換為綠燈時，受處分人才開走，其乃經過上開
    交岔路口予以攔停舉發，因為受處分人在原處停了一個時向
    ，而且是看到其走過去才走，並沒有在第一次紅燈轉換為綠
    燈時就離開，所以其認定受處分人是臨時停車，而非等候紅
    燈；另該地點轉彎處並沒有機車停車格，機車停車格距離路
    口約二十公尺之遠，所以受處分人並非如伊所說將車子停在
    機車停車格上等語（見本院九十六年四月三日訊問筆錄第二
    頁），並有其當庭繪製之現場圖附本院卷可參，證人陳楷文
    對於受處分人所有上開車輛違規臨時停放於交岔路口十公尺
    內之情形及其如何認定受處分人確實違反前揭道路交通管理
    處罰條例第五十五條第二款之情均已詳證在卷，受處分人又
    未就執勤員警之舉發有誤提出相關證據以供調查，本院認無
    證據足資證明證人陳楷文有任何捏造事實違法取締之情事，
    其上開證述應堪採信。況機車停車格本非供行駛中車輛等候
    紅燈之用，受處分人辯稱伊係停在機車臨時停車格等候紅燈
    云云，亦與常情不符。是受處分人空言否認有何違規事實，
    尚不足採信。本件事證明確，受處分人所有上開車號車輛於
    前揭時地臨時停放於交岔路口十公尺內之違規行為，洵堪認
    定。
四、綜上所述，受處分人確有於前揭時地在交岔路口十公尺內臨
    時停車之違規行為，從而原處分機關乃依前揭道路交通管理
    處罰條例第五十五條第二款及違反道路交通管理事件統一裁
    罰基準表等規定，於九十六年二月七日以北監營裁字裁四０
    －Ａ九Ｉ九０三三七四號裁決書裁處六百元罰鍰，核無違誤
    ，本件受處分人之異議為無理由，自應將其異議駁回。
據上論斷，應依道路交通案件處理辦法第十九條，裁定如主文。
中　　華　　民　　國　　96　　年　 　4 　　月　　9　　日
            臺灣臺北地方法院交通法庭  法　官　黎惠萍
上正本證明與原本無異。
如不服本裁定，應於裁定送達後5日內向本院提出抗告狀。
                                      書記官  楊麗娟
中　　華　　民　　國　　96　　年　　4 　　月　　16　　日
